【裁判字號】    97,台抗,37
【裁判日期】    970111
【裁判案由】    殺人未遂聲請具保停止羈押
【裁判全文】
最高法院刑事裁定                九十七年度台抗字第三七號
抗  告  人  甲○○
上列抗告人因殺人未遂案件，不服台灣高等法院花蓮分院中華民
國九十六年十一月二十日駁回聲請具保停止羈押之裁定（九十六
年度聲字第一七六號），提起抗告，本院裁定如下：
    主  文
抗告駁回。
    理  由
按被告究竟有無刑事訴訟法第一百零一條、第一百零一條之一所
規定之情形，應否羈押，以及羈押後其原因是否仍然存在，有無
繼續羈押之必要，均屬事實審法院得斟酌訴訟進行程度及其他一
切情形而為認定之職權，故受羈押之被告除確有刑事訴訟法第一
百十四條所列情形之一，經具保聲請停止羈押不得駁回外，如以
其他原因聲請具保停止羈押，其應否准許，事實審法院自有認定
裁量之權，苟無濫用其權限之情形，即不得任意指為違法。本件
原裁定以：抗告人甲○○因殺人未遂案件，於民國九十六年十月
一日訊問後，認為有刑事訴訟法第一百零一條第一項第三款之情
形，非予羈押顯難進行審判、執行，而予羈押。抗告人雖以其罹
患右眼視網膜剝離暨白內障等疾病，醫囑應定期門診追診複查，
近來左眼亦因相同病徵致影響視力甚鉅而有手術治療之必要，如
非保外就醫顯難痊癒為由，依刑事訴訟法第一百十四條第三款之
規定，聲請具保停止羈押。惟經向台灣花蓮看守所函詢結果，據
覆稱：抗告人經行政院衛生署花蓮醫院（下稱花蓮醫院）診斷為
「左眼白內障」，該所視實際病情需要，再行戒護外醫治療等語
，有該所九十六年十一月八日花所衛字第０九六０００四一二０
號函在卷可參，是尚難認抗告人有因罹患疾病非保外治療顯難痊
癒之情形，自不得執為具保停止羈押之理由，而駁回其聲請。經
核與法並無違誤。抗告意旨略謂：抗告人罹患前開疾病，依刑事
訴訟法第一百十四條第三款之規定，自不得率予駁回其具保聲請
，原審未查明抗告人有無手術治療必要之情形，僅向台灣花蓮看
守所函查後，即駁回抗告人之聲請，自有未洽等語。但查原裁定
已敘明抗告人係犯殺人未遂罪，應依刑事訴訟法第一百零一條第
一項第三款規定羈押之原因，且經向台灣花蓮看守所函詢結果，
既據覆稱：抗告人經花蓮醫院僅診斷為「左眼白內障」，且該所
將視實際病情需要，戒護外醫治療等語，因而駁回抗告人具保聲
請之理由。抗告意旨所述，係就原審上揭自由裁量職權之適法行
使，徒憑己見泛指為違法，尚難認為有理由，應予駁回。
據上論結，應依刑事訴訟法第四百十二條，裁定如主文。
中    華    民    國  九十七  年    一    月   十一   日
                      最高法院刑事第五庭
                          審判長法官  林  增  福
                                法官  張  清  埤
                                法官  陳  世  雄
                                法官  蔡  國  在
                                法官  王  居  財
      本件正本證明與原本無異
                                      書  記  官
中    華    民    國  九十七  年    一    月   十六   日
                                                      Ｑ


司法院資訊處製作；財團法人民間司法改革基金會備份。
